【裁判字號】    98,財管,80
【裁判日期】    990128
【裁判案由】    指定遺產管理人
【裁判全文】
臺灣桃園地方法院民事裁定              98年度財管字第80號
聲  請  人  有限責任桃園信用合作社
法定代理人  丁○○
代  理  人  張自強
            乙○○
關  係  人  丙○○
上列聲請人聲請選任被繼承人甲○○遺產管理人事件，本院裁定
如下：
    主      文
選任丙○○（男，身分證統一編號：Ｚ000000000號）為被繼承人
甲○○之遺產管理人。
准對被繼承人甲○○（女，民國29年12月4日出生，生前最後住
所：桃園縣桃園市○○路593巷4號，身分證統一編號：Ｚ0000000
00號）之大陸地區以外之繼承人為承認繼承之公示催告。
聲請人應於收受本裁定之日起二十日內，將本裁定登載於公報、
新聞紙或其他相類之傳播工具。
如有被繼承人之大陸地區以外之繼承人，應自本公示催告最後登
載公報、新聞紙或其他相類之傳播工具之日起壹年前向本院陳報
承認繼承，如不於公示期限內申報承認繼承時，被繼承人之遺產
於大陸地區之繼承人依法繼承、清償債權並交付遺贈物後有賸餘
者歸屬國庫。
聲請程序費用由被繼承人甲○○之遺產負擔。
    理      由
一、按先順序繼承人均拋棄其繼承權時，由次順序之繼承人繼承
    。其次順序繼承人有無不明或第四順序之繼承人均拋棄其繼
    承權者，準用關於無人承認繼承之規定。繼承開始時，繼承
    人有無不明而不能依民法第1177條選定遺產管理人時，得由
    利害關係人聲請法院選任之，並由法院依公示催告程序，定
    六個月以上之期限，公告繼承人，命其於期限內承認繼承，
    民法第1176條第6 項、第1178條第2 項分別定有明文。
二、本件聲請意旨略以：被繼承人甲○○於民國94年07月29日繼
    續向聲請人借款新台幣300萬元，並簽立借據2紙為憑，惟被
    繼承人甲○○於98年4月7日死亡，其第一、二、三位順位繼
    承人均拋棄繼承，無第四順位繼承人，其配偶江智松為大陸
    地區人民，經內政部警政署入出境管理局調查結果係虛偽結
    婚，除撤銷許可拒絕入境外，並強制出境，是否仍有應繼承
    之人不明，而親屬會議並未於一個月內選定遺產管理人，致
    聲請人並上開遺產無法行使權利，為確保聲請人之權利，請
    求指定被繼承人甲○○之子即借款連帶保證人丙○○為遺產
    管理人等語，並提出借據影本2份、本院98年度促字第23488
    號裁定及確定證明書各1份、本院永家茂98年度繼字第684號
    函文影本1份、繼承系統表影本1份、警政署入出境管理局撤
    銷許可處分書影本1份、除戶戶籍謄本1份為證。
三、聲請人前揭主張，業據提出前開證據為證，復經調閱本院98
    年度繼字第684 號民事案卷在卷可參，核與聲請人所述相符
    ，且亦未見被繼承人親屬於被繼承人死亡後，依民法相關規
    定召開親屬會議選定遺產管理人，並依民法第1177條規定向
    本院報明之情形。本院審酌被繼承人甲○○之次子丙○○既
    係前開債務之連帶保證人之一，此有聲請人提出之借據影本
    可稽，丙○○亦到庭表明同意擔任本件遺產管理人，以及被
    繼承人前揭遺產，於客觀上已少於所負之遺債，顯已無遺產
    可歸國庫等情，認聲請人依前開規定，聲請選任丙○○為被
    繼承人甲○○之遺產管理人，應屬適當，於法尚無不合，應
    予准許，並依法為公示催告。
四、聲請程序費用負擔之依據：非訟事件法第157 條。
中    華    民    國    99    年    1     月    28    日
                  家事法庭  法  官  王兆飛
以上為正本係照原本作成
如對本裁定抗告須於裁定送達後10日內向本院提出抗告狀
中    華    民    國    99    年    1     月    28    日
                            書記官  陳月桂

司法院資訊處製作；財團法人民間司法改革基金會備份。
